---
title: "Material de Aula"
output: ioslides_presentation
widescreen: true
---

```{r setup, include=FALSE}
knitr::opts_chunk$set(echo = FALSE)
```

## R Markdown

Você sabia que é possível criar apresentações muito bonitas usando R Markdown?

Além de apresentações, existe uma infinidade de documentos que você pode construir aqui, nesse notepad simplezinho.

Dá pra fazer PDFs, arquivos do Word, HTML... E além disso, você não precisa ficar horas e horas tentando fazer seus gráficos e suas tabelas ficarem alinhados ou do tamanho certo com suas habilidades ninja no mouse. Também dá pra incorporar pedaços de código no texto e deixar sua análise mais fluida e interessante.

## Por onde começar
Nos próximos slides, vou mostrar alguns exemplos e também o passo a passo.

Site mara pra consulta:  <http://rmarkdown.rstudio.com>.


## Slide with Bullets

- Bullet 1
- Bullet 2
- Bullet 3

## Slide with R Output

```{r cars, echo = TRUE}
summary(cars)
```

## Slide with Plot

```{r pressure}
plot(pressure)
```

